【裁判字號】    95,訴,24
【裁判日期】    950216
【裁判案由】    偽造貨幣
【裁判全文】
臺灣臺北地方法院刑事判決                95年度訴字第24號
公  訴  人  臺灣基隆地方法院檢察署檢察官
被      告  乙○○
指定辯護人  甲○公設辯護人沈芳萍
上列被告因偽造貨幣案件，經檢察官提起公訴（臺灣基隆地方法
院檢察署九十四年度偵緝字第一四○號），臺灣基隆地方法院認
管轄錯誤，移轉甲○管轄，甲○判決如下：
    主  文
乙○○意圖供行使之用而交付偽造之通用紙幣，處有期徒刑參年
陸月。
扣案如附表所示之偽造通用紙幣肆佰伍拾張均沒收。
    事  實
一、乙○○前曾在臺北市○○○路與南京東路口之某卡拉ＯＫ店
    工作，因而結識真實姓名年籍不詳綽號「小剛」之成年男子
    ，復因小剛曾出示偽造紙幣予乙○○觀看，故乙○○知悉小
    剛有管道可取得偽造紙幣，並曾將此訊息轉知其朋友簡大程
    （業經檢察官提起公訴）。民國九十二年十二月十日，簡大
    程在越南工作，與亦在當地工作之林碧滄（業經另案判決確
    定）閒聊之際，得知林碧滄欲返臺探視在臺灣服兵役之兒子
    ，遂委託林碧滄返臺後代其向乙○○以新臺幣（下同）十萬
    元之價格購買面額一千元之偽造紙幣四百五十張（共計四十
    五萬元），並將偽造紙幣帶回越南交予其本人。林碧滄因缺
    錢花用，基於一時貪念乃應允之，並與簡大程共同基於意圖
    供行使之用而收集偽造紙幣之犯意聯絡，由簡大程先與乙○
    ○聯絡告知欲委託林碧滄以十萬元購買四十五萬元偽造紙幣
    一事，並將乙○○使用之0000000000號行動電話
    號碼抄寫後交付林碧滄，且以人頭帳戶匯款十萬元至林碧滄
    在華僑商業銀行股份有限公司基隆分行所開立之帳戶，林碧
    滄於九十二年十二月十三日回臺後，即以公共電話與乙○○
    聯絡購買偽造紙幣之事。乙○○則基於意圖供行使之用而交
    付偽造紙幣之犯意，指示林碧滄於九十二年十二月十六日先
    匯款五萬元至其指定之人頭帳戶（花蓮市第一信用合作社復
    興分社帳號00000000000000號帳戶，戶名：
    許仁智），且約定交付偽造紙幣之同時再給付尾款現金五萬
    元，並另以電話與小剛聯絡交涉後，以不詳代價取得如附表
    所示之偽造紙幣四百五十張，嗣於九十二年十二月十八日十
    一時許，在臺北市○○○路、林森北路口之速食店內交付上
    開偽造紙幣予林碧滄而完成交易。九十二年十二月十九日十
    九時五分許，林碧滄帶著如附表所示之偽造紙幣四百五十張
    欲搭機返回越南，在桃園中正國際機場候機室為警當場查獲
    ，並扣得如附表所示之偽造紙幣，始悉上情。
二、案經臺灣基隆地方法院檢察署檢察官自動檢舉偵查起訴，臺
    灣基隆地方法院認管轄錯誤，判決移送甲○管轄。
    理  由
一、前揭事實，業據被告乙○○迭於警詢、偵查、甲○審理時坦
    承不諱（見九十四年度偵緝字第一四○號卷《下稱偵緝一四
    ○號卷》第七頁、第二一頁、第二二頁、臺灣基隆地方法院
    九十四年度訴字第五八六號卷第五九頁、六○頁、第七五頁
    、第七六頁、甲○九十五年一月二十四日審判筆錄），核與
    證人林碧滄（九十三年度偵字第一二一三號卷《下稱偵一二
    一三號卷》第二頁至第四頁、第十二頁至第十三頁、九十三
    年度偵字第一四五六號卷《偵一四五六號卷》第一頁、第二
    頁、第七頁、第三○頁、第三一頁、九十三年度偵字第四五
    一四號卷《偵四五一四號卷》第三三頁至第三五頁）、簡大
    程（偵四五一四號卷第三五頁、偵緝一四○號卷第三三頁、
    第三四頁）於警詢、偵查之供證情節相符，又被告曾於甲○
    審理時，當庭表示對於證人林碧滄、簡大程於警詢、偵查中
    所為證述之證據能力不予爭執，而同意作為證據，甲○審酌
    上開證詞作成之情況，亦無任何不當情事；從而，依據刑事
    訴訟法第一百五十九條之五第一項規定，證人林碧滄、簡大
    程於警詢、偵查中所為證述，均得作為本案之證據。此外，
    扣案如附表所示、面額一千元之偽造紙幣共四百五十張，經
    基隆市政府警察局第四分局送請中央印製廠鑑定結果，認定
    如附表所示之四百五十張紙鈔，均以彩色噴墨方式仿印，無
    凹版印紋凸起效果，紙質與真鈔不同，以螢光筆繪製仿紙張
    螢光纖維絲，水印以灰色墨仿製，安全線以燙印箔膜（含面
    額數字）及灰色墨或僅以燙印箔（含面額數字）仿正面五段
    裸露部分，左下角面額數字以燙印箔膜仿折光變色油墨，而
    均屬偽造等情，有中央印製廠九十三年一月十五日中印發字
    第○九三○○○○三三五號函附卷可證（見偵一二一三號卷
    第十八頁至第二九頁）；復有監聽通話譯文在卷可憑（見偵
    一四五六號卷第二四頁至第二六頁）。綜上，本件事證明確
    ，被告犯行堪予認定，應依法論科。
二、核被告所為，係犯刑法第一百九十六條第一項之意圖供行使
    之用而交付偽造通用紙幣罪。被告意圖供行使之用，而向小
    剛收集偽造通用紙幣之行為，為其意圖供行使之用而交付偽
    造通用紙幣之階段行為，不另論罪。爰審酌被告貪圖一己私
    利，即從事收集交付偽造紙幣之犯行，擾亂金融秩序，所生
    危害重大，兼衡其犯罪之目的、手段、犯後坦承犯行等一切
    情狀，量處如主文所示之刑，以示懲儆。又本案被告犯罪之
    情狀，並無可憫怒之處，辯護人請求甲○以刑法第五十九條
    規定酌減其刑，自難准許。扣案如附表所示之偽造紙幣四百
    五十張，均依刑法第二百條之規定宣告沒收。
三、又公訴人於論告時雖補充被告除前揭論罪科刑之犯行外，尚
    另有交付一萬餘元偽造紙幣予簡大程，復交付面額五百元之
    偽造紙幣約三、四千元予真實姓名年籍不詳綽號「光頭」之
    成年男子等二次意圖供行使之用而交付偽造通用紙幣犯行，
    而認應與本案已起訴之部分論以連續犯。惟按犯罪事實應依
    證據認定之，無證據不得推定其犯罪事實，又不能證明被告
    犯罪或其行為不罰者，應諭知無罪之判決，刑事訴訟法第一
    百五十四條、第三百零一條第一項分別定有明文；復按被告
    之自白，不得作為有罪判決之唯一證據，仍應調查其他必要
    之證據，以察其是否與事實相符，同法第一百五十六條第一
    項亦規定甚明。本案被告固坦承在交付簡大程如附表所示之
    偽造紙幣前約一個多月，另交付簡大程金額一萬多元之偽造
    紙幣，另曾交付面額五百元、金額約三、四千元之偽造紙幣
    予「光頭」等情，且觀諸卷附之監聽通話譯文內容，亦可得
    知被告確因交易偽造紙幣，而與綽號「光頭」之人有所聯絡
    交涉。然而，上開監聽譯文所顯示之內容、與被告於甲○審
    理時所為供述，性質上均屬被告之自白，依刑事訴訟法第一
    百五十六條第一項規定，尚須有其他證據予以佐證，始得認
    定被告犯罪事實，惟遍觀全卷，並無其他證據足以佐證除本
    案已論罪科刑之部分外，被告尚有其他交付偽造紙幣之犯行
    ，故難以認定被告有如公訴人論告補充時所述之其他交付偽
    造紙幣犯行，而與本案已論罪科刑之部分具有連續犯之裁判
    上一罪關係，附此敘明。
據上論斷，應依刑事訴訟法第二百九十九條第一項前段、刑法第
一百九十六條第一項、第二百條，罰金罰鍰提高標準條例第一條
前段，判決如主文。
本案經檢察官楊仲萍到庭執行職務。
中   華   民   國   九十五   年    二    月    十六   日
                      臺灣臺北地方法院刑事第一庭
                          審判長法  官  陳興邦
                                法  官  林婷立
                                法  官  劉素如
上正本證明與原本無異。
如不服本判決，應於判決送達後10日內向甲○提出上訴狀（應抄
附繕本）。告訴人或被害人如對於本判決不服者，應具備理由請
求檢察官上訴，其上訴期間之計算係以檢察官收受判決正本之日
期為準。
                                書記官  陳俐妙
中   華   民   國   九十五   年    二    月    十六   日
附錄本案論罪法條
中華民國刑法第196條
(行使收集或交付偽造變造通貨、幣券罪)
行使偽造、變造之通用貨幣、紙幣、銀行券，或意圖供行使之用
而收集或交付於人者，處3年以上10年以下有期徒刑，得併科5千
元以下罰金。
收受後方知為偽造、變造之通用貨幣、紙幣、銀行券而仍行使，
或意圖供行使之用而交付於人者，處 500 元以下罰金。
第 1 項之未遂犯罰之。
中華民國刑法第200條
(沒收物之特例)
偽造、變造之通用貨幣、紙幣、銀行券，減損分量之通用貨幣及
前條之器械原料，不問屬於犯人與否，沒收之。


司法院資訊處製作；財團法人民間司法改革基金會備份。
